臺灣高等法院高雄分院刑事判決　　　　　九十三年度上訴字第九二二號
　　上訴人
　　即被告　乙○○
右上訴人因違反毒品危害防制條例案件，不服臺灣高雄地方法院九十三年度訴字第一
三０三號中華民國九十三年八月十三日第一審判決（起訴案號：臺灣高雄地方法院檢
察署九十三年度毒偵字第一四四三號），提起上訴，本院判決如左：
      主      文
上訴駁回。
      事實及理由
一、本案經本院審理結果，認第一審判決認事用法及量刑均無不當，應予維持，並引
    用第一審判決書記載之事實、證據及理由。
二、被告上訴意旨略以原審量刑過重云云；但查被告為累犯，原審審酌一切情狀，量
    處有期徒刑九月，並無過重，其上訴無理由，應予駁回。
三、被告經合法傳喚，無正當理由不到庭，爰不待其陳述逕行判決。
四、原判決所謂「空包裝重０．三甲克」，是指直接包裝毒品，無從與毒品剝離之包
    裝，併此敘明。
據上論斷，應依刑事訴訟法第三百六十八條、第三百七十三條、第三百七十一條，判
決如主文。
本案經檢察官羅建勛到庭執行職務。
中    華    民    國        九十三      年     十一     月      二      日
                              臺灣高等法院高雄分院刑事第一庭
                                  審判長法官  郭雅美
                                        法官  張意聰
                                        法官  江泰章
右正本證明與原本無異。
如不服本判決應於收受本判決後十日內向本院提出上訴書狀，其未述上訴理由者，
並得於提起上訴後十日內向本院補提理由書狀（均須按他造當事人之人數附繕本)「
切勿逕送上級法院」。
                                      書記官  陳金卿
中    華    民    國        九十三      年     十一     月      三      日
                                                                      Ｈ
附錄
臺灣高雄地方法院刑事判決              九十三年度訴字第一三○三號
    甲  訴  人  臺灣高雄地方法院檢察署檢察官
    被      告  乙○○  男  五十五歲（民國○○○年○○月○○日生）
                        住：高雄市鼓山區○○○路二四六巷十二號
                        居：高雄市前金區○○○路二七四巷六號
                        身分證統一編號：Ｚ000000000號
右列被告因違反毒品危害防制條例案件，經檢察官提起甲訴（九十三年度毒偵字第一
四四三號），本院依簡式審判程序審理判決如左：
    主  文
乙○○施用第一級毒品，累犯，處有期徒刑玖月；扣案第一級毒品海洛因壹包（驗後
淨重零點零捌甲克，空包裝重零點甲克），沒收銷燬之。
    事  實
一、乙○○前曾於民國七十八年間因違反戡亂時期肅清煙毒條例案件，經法院判處有
    期徒刑六年確定（臺灣高等法院臺南分院七十九年度上訴字第八一四號），於八
    十二年十月十八日縮短刑期假釋出獄；再曾於八十三年間因違反戡亂時期肅清煙
    毒條例案件，經法院判處有期徒刑三年四月確定（臺灣高等法院高雄分院八十三
    年度上訴字第一七○三號），並撤銷前開假釋，應執行殘刑二年九月十二日，且
    與前開徒刑之刑期接續執行結果，甫於九十一年八月十三日縮短刑期執行完畢（
    構成累犯）。又曾因施用毒品案件，經法院裁定送觀察、勒戒（本院八十七年度
    毒聲字第三五一六號）後，因認有繼續施用毒品之傾向，又經裁定送強制戒治（
    本院八十七年度毒聲字第四一九三號）、停止戒治並宣告所餘戒治期間付保護管
    束（本院八十八年度毒聲字第二八二五號）、撤銷停止戒治令入戒治處所施以強
    制戒治（本院八十八年度毒聲字第七三○六號），於八十九年四月二十一日強制
    戒治期滿執行完畢釋放，並經臺灣高雄地方法院檢察署檢察官於八十九年四月二
    十七日，以八十九年度戒毒偵字第五三○號為不起訴處分確定。詎乙○○猶不知
    悔改，於前受強制戒治執行完畢釋放後五年內，復基於施用第一級毒品海洛因之
    犯意，於九十三年三月十七日二十二時五十五分許往前回溯二十四小時內之某時
    許，在某不詳地點，以將第一級毒品海洛因粉末摻水注射血管之方式，吸食第一
    級毒品海洛因一次。嗣經警於九十三年三月十七日二十時十五分許，在高雄市○
    ○區○○街與前金一街口處查獲，並當場扣得其持有之第一級毒品海洛因一包（
    驗後淨重○‧○八甲克，空包裝重○‧三甲克）。
二、案經高雄市政府警察局苓雅分局報告臺灣高雄地方法院檢察署檢察官偵查起訴。
    理  由
一、本案被告所犯違反毒品危害防制條例第十條第一項之施用第一級毒品罪，其法定
    刑為死刑、無期徒刑、最輕本刑為三年以上有期徒刑以外之罪，於準備程序進行
    中，被告就被訴事實為有罪之陳述，經受命法官告知簡式審判程序之要旨及經被
    告同意適用簡式審判程序後，本院合議庭裁定本案由受命法官獨任進行簡式審判
    程序審理在卷，合先敘明。
二、訊據被告乙○○對右揭施用第一級毒品海洛因之犯罪事實供認不諱，而被告於遭
    警查獲時所採尿液送驗結果，確呈嗎啡陽性反應之事實，有高雄市立凱旋醫院高
    市凱醫檢字第○一七三五號煙毒尿液檢驗成績書一紙附卷可稽（詳九十三年度毒
    偵字第一四四三號偵卷內第二十四頁）；此外被告於遭警查獲時扣案之第一級毒
    品海洛因一包（驗後淨重○．○八甲克，空包裝重○．三甲克），經送驗結果，
    確含第一級毒品海洛因成份之事實，有法務部調查局調科壹字第220016978號鑑
    驗通知書一紙附卷足憑（詳九十三年度毒偵字第一四四三號偵卷內第二十六頁）
    ，足認被告之自白核與事實相符。又被告前曾因施用毒品案件，經法院裁定送觀
    察、勒戒（本院八十七年度毒聲字第三五一六號）後，因認有繼續施用毒品之傾
    向，又經裁定送強制戒治（本院八十七年度毒聲字第四一九三號）、停止戒治並
    宣告所餘戒治期間付保護管束（本院八十八年度毒聲字第二八二五號）、撤銷停
    止戒治令入戒治處所施以強制戒治（本院八十八年度毒聲字第七三○六號），於
    八十九年四月二十一日強制戒治期滿執行完畢釋放，並經臺灣高雄地方法院檢察
    署檢察官於八十九年四月二十七日，以八十九年度戒毒偵字第五三○號為不起訴
    處分確定。其於前受強制戒治執行完畢釋放後五年內，猶不知悔改再犯本案施用
    毒品之行為，為五年內再犯毒品危害防制條例第十條第一項之施用毒品罪行，亦
    有臺灣高等法院被告全國前案紀錄表一份附卷足參。事證明確，被告右揭施用第
    一級毒品海洛因之犯罪事實洵堪認定，應予依法論科。
三、查海洛因係毒品危害防制條例第二條第二項第一款所定之第一級毒品，不得非法
    持有、施用，被告竟持以施用，故核被告乙○○之所為，係犯毒品危害防制條例
    第十條第一項之施用第一級毒品罪。被告施用第一級毒品海洛因前，同時持有第
    一級毒品海洛因，其持有之低度行為，已為施用之高度行為所吸收，不另論以持
    有第一級毒品罪。又被告曾於七十八年間因違反戡亂時期肅清煙毒條例案件，經
    法院判處有期徒刑六年確定（臺灣高等法院臺南分院七十九年度上訴字第八一四
    號），於八十二年十月十八日縮短刑期假釋出獄；再曾於八十三年間因違反戡亂
    時期肅清煙毒條例案件，經法院判處有期徒刑三年四月確定（臺灣高等法院高雄
    分院八十三年度上訴字第一七○三號），並撤銷前開假釋，應執行殘刑二年九月
    十二日，且與前開徒刑接續執行結果，甫於九十一年八月十三日縮短刑期執行完
    畢，有臺灣高等法院被告全國前案紀錄表附卷可稽，其於前受有期徒刑之執行完
    畢後五年以內，再犯本案有期徒刑以上之罪，為累犯，應依刑法第四十七條之規
    定加重其刑。茲審酌被告前曾因施用毒品案件，經法院裁定送觀察、勒戒（本院
    八十七年度毒聲字第三五一六號）後，因認有繼續施用毒品之傾向，又經裁定送
    強制戒治（本院八十七年度毒聲字第四一九三號）、停止戒治並宣告所餘戒治期
    間付保護管束（本院八十八年度毒聲字第二八二五號）、撤銷停止戒治令入戒治
    處所施以強制戒治（本院八十八年度毒聲字第七三○六號），於八十九年四月二
    十一日強制戒治期滿執行完畢釋放，並經臺灣高雄地方法院檢察署檢察官於八十
    九年四月二十七日，以八十九年度戒毒偵字第五三○號為不起訴處分確定。其於
    前受強制戒治執行完畢釋放後五年內，猶不知悔改再犯本案施用毒品之相同罪行
    ，顯見意志不堅，並對施用毒品之行為不知悛悔，惟其犯罪係戕害自身，尚未害
    及他人，及犯後已坦承犯行，態度尚佳等一切情狀，爰酌情量處如主文所示之刑
    ，以示儆懲。扣案第一級毒品海洛因一包（驗後淨重○．○八甲克，空包裝重○
    ．三甲克），確為第一級毒品海洛因業如前述，屬毒品危害防制條例所定之毒品
    ，為違禁物，不問屬於犯人與否，爰併依同條例第十八條第一項前段之規定，宣
    告沒收銷燬之。
據上論斷，應依刑事訴訟法第二百七十三條之一第一項、第二百八十四條之一、第二
百九十九條第一項前段，毒品危害防制條例第三十五條第一項第三款、第十條第一項
、第十八條第一項前段，刑法第十一條、第四十七條，判決如主文。
本案經檢察官林美靜到庭執行職務。
中      華      民      國      九十三      年      八    月    十三    日
                                    臺灣高雄地方法院刑事第六庭
                                      法  官  柯  盛  益
右正本證明與原本無異。
如不服本判決，應於判決送達後十日內，向本院提出上訴狀。
                                      書記官  陳  昱  良
中      華      民      國      九十三      年八    月    十三    日
附錄本案判決論罪科刑法條全文
毒品危害防制條例第十條：
施用第一級毒品者，處六月以上五年以下有期徒刑。
